# 请教陈老师，销售搭售的问题

提问人：NIEDAREN 时间：2011-05-30 21:28:38
A公司销售管材，用于地下公用设施，管材之间需要用连接件进行连接。管材为A公司自产，连接件为外购；A公司对外销售时，合同中只按管材的价格进行计价，相当于连接件属于免费。连接件的价值相对管材低很多，但全年连接件的采购成本也较多。 请教陈老师，这种搭售方式，如何确认收入？ 1 、按连接件的市场价，从总合同（总收入）中分出一部分，确认连接件的收入，并结转成本；
剩下的主要收入确认为管材收入，并结转成本。 2 、按合同总收入全部确认为管材的收入，结转管材的成本；结转连接件的成本（主营业务成本），这种处理导致连接件有成本却没有收入。 3 、按合同总收入全部确认为管材的收入，结转管材的成本；连接件的成本加上增值税销项税，计入销售费用。 请陈老师指教，哪种处理合适，有没有相应的会计准则的条文规定。

回答人：chenyiwei
我理解比较合理的做法应当是第一种。（条件是连接件的数量、规格标准等同时在管材销售合同中约定）

回答人：chenyiwei
回复 藤椅 NIEDAREN 的帖子送连接件是以购买管材为前提的，所以两项交易存在关联，与不附条件的无偿赠送不同，所以不适合于计入销售费用。 如果是约定俗成的“买管材送连接件”，并且对管材和连接件之间的数量关系有约定俗成的惯例，则可以理解为一项推定义务，企业在管材的报价中已考虑了连接件的因素。

回答人：chenyiwei
回复 地板 NIEDAREN 的帖子IAS 18.13: The recognition criteria in this Standard are usually applied separately to each transaction. However, in certain circumstances, it is necessary to apply the recognition criteria to the separately identifiable components of a single transaction in order to reflect the substance of the transaction. For example, when the selling price of a product includes an identifiable amount for subsequent servicing, that amount is deferred and recognised as revenue over the period during which the service is performed. Conversely, the recognition criteria are applied to two or more transactions together when they are linked in such a way that the commercial effect cannot be understood without reference to the series of transactions as a whole. For example, an entity may sell goods and, at the same time, enter into a separate agreement to repurchase the goods at a later date, thus negating the substantive effect of the transaction; in such a case, the two transactions are dealt with together.